【裁判字號】    92,訴,1918
【裁判日期】    921128
【裁判案由】    返還不當得利
【裁判全文】
臺灣臺中地方法院民事判決      九十二年度訴字第一九一八號
    原      告  乙○○
                甲○○
    被      告  丙○○
    訴訟代理人  方文獻律師
    被      告  丁○○  住台中.
右當事人間請求返還不當得利等事件，於中華民國九十二年十一月十四日言詞辯論終
結，本院判決如左：
    主      文
被告丁○○應給付原告乙○○新台幣玖拾陸萬元。
原告其餘之訴駁回。
訴訟費用由被告丁○○負擔百分之六十五，餘由原告甲○○負擔。
本判決第一項原告乙○○勝訴部分，於原告乙○○以新台幣參拾貳萬元，為被告丁○○供擔保後，得假執行；被告丁○○如以新台幣玖拾陸萬元為原告乙○○預供擔保後
，得免為假執行。
原告其餘假執行之聲請駁回。
    事      實
甲、原告方面：
壹、聲明：
一、被告丙○○、丁○○應給付原告乙○○新台幣（下同）九十六萬元。
二、被告丙○○應給付原告甲○○五十一萬九千五百七十元，及自起訴狀繕本送達之
    日起，至清償日止，按年息百分之五計算之利息，並自民國（下同）九十二年七
    月一日起，迄甲○○死亡之日止，按月給付原告甲○○一萬七千三百一十九元整
    。
三、原告願供擔保，請准予宣告假執行。
貳、陳述：
一、被告丁○○曾向原告乙○○租用坐落台中縣大里市○里路四九八之二號廠房，面
    積約一百五十坪及其內之機器設備，從事紙器製造業，每月租金三萬元，至八十
    九年九月份止，經兩造合意終止租約後，惟其後被告丁○○與丙○○仍占用使用
    原告乙○○之廠房屯置紙器、物品，並使用原告所有之機器設備生產，至九十二
    年五月三十一日止，被告二人已使用三十二個月，以每月租金三萬元計，共獲不
    當得利九十六萬元，爰依侵權行為法則及民法第一百七十九條不當得利規定，請
    求被告二人給付原告乙○○九十六萬元。
二、被告丙○○為原告乙○○之贅夫，其明知原告自八十七年五月一日退休，且將退
    休金悉數作為家族企業勝豐紙器工廠之資金，是原告已身無分文，又被告丙○○
    未將營業及租賃所得分交原告，原告只好已借貸度日，至八十九年十一月底，已
    無生活費用，原告甲○○亦因被告丙○○拒絕提供生活費，自八十九年十二月一
    日起，無生活費用可用，按民法第一千一百一十四條規定，夫妻之一方與他方父
    母同居者，其相互間互負扶養義務，故參酌行政院主計處所作台灣地區家庭收支
    調查報告，每人每月平均消費支出為一萬七千三百一十九元，是自八十九年十二
    月一日起算，迄九十二年六月底，被告丙○○未支付原告甲○○之生活費計五十
    一萬九千五百七十元（17319元乘30個月=519570元），再者，被告丙○○自九十
    二年七月一日起，每月需給付原告甲○○一萬七千三百一十九元，至原告死亡止
    。
三、對被告抗辯之陳述：
（一）系爭坐落於台中縣大里市○里路四百九十八之二號之廠房，分為左、中、右三
      部份，左邊部分由被告丙○○開設易生富工業行，中間部分出租他人，右邊部
      分則由原告乙○○之勝豐紙器有限公司經營，本件被告占用部分為勝豐紙器有
      限公司之部分，故被告丙○○辯稱：該廠房為其所建且為其所有，基地亦為其
      所有云云，並非事實，原告否認之。實則系爭廠房及土地為原告乙○○以標會
      或薪資購買、建築，僅暫以被告丙○○名義登記，被告僅為名義上之所有權人
      ，實際上享有實質所有權者為原告乙○○，否則何以分管系爭廠房右邊部分面
      積，被告丙○○未曾有異議，果若右邊部分廠房為被告丙○○所有，何以被告
      丁○○卻向原告乙○○以每月三萬元租用，足證右邊廠房為原告乙○○分管占
      有，被告丙○○嗣後占用乙○○之分管面積未經同意，並使用機器從事紙廠工
      作獲益，自屬不當得利。
（二）原告甲○○之女乙○○無何所得，雖有小公寓可住，但仍背負龐大貸款債務，
      諸如合會及銀行貸款債務，另一女陳素英經商失敗，同居家屬陳瑞麟及曾棋豐
      並無固定收入，且尚欠債未還，是以原告甲○○自得向扶養順序較後之被告丙○○訴請給付扶養費，況法定扶養義務不以與被扶養人同居一處為必要，是被
      告辯稱：未與甲○○同住，則可免除扶養義務缺乏依據。
參、證據：提出相片十紙、戶口名簿影本一份、行政院主計處函一份、勝豐紙器有限
    公司變更登記表一份、原告乙○○參加民間互助會資料一份、支票存根資料一份
    、所得稅清單一份、銀行往來明細一份、貸款催告函一份、及國稅局所得資料清
    單為證。
乙、被告丙○○方面：
壹、聲明：
一、駁回原告之訴及假執行之聲請。
二、如受不利之判決，願供擔保請准免予假執行。
貳、陳述：
一、有關原告乙○○請求返還不當得利部分：按坐落於台中縣大里市○里段地號一０
    ０三土地之鐵架廠房，係被告丙○○於七十六、七年間所建，附連於被告丙○○
    之住家（台中縣大里市○里路四九八之二號）應為被告丙○○所有，廠房之基地
    亦為被告丙○○所有。被告丙○○從事紙箱製造，七十六年九月五日，即設有易
    生富工業行，故本身已有製作紙箱之機器設備，並未使用原告乙○○之機器設備
    ，故原告乙○○所指被告丙○○占用原告廠房囤積紙器、物品，並使用原告乙○○所購置的機器設備，與事實不符，其請求無理由。
二、關於原告甲○○請求被告丙○○履行扶養義務部分：按本件原告甲○○育有二女
    （即原告乙○○與訴外人陳素英），該兩人現仍生存且有充分資力（乙○○有坐
    落於台中縣太平市○○○路一五０號十三樓之一之不動產等資產，陳素英則開店
    做生意）可扶養原告，原告甲○○並與其女乙○○同居於台中縣太平市○○○路
    一五０號十三樓之一，且尚有同居家屬陳瑞麟（法定扶養順序第五位，成年有職
    業收入），被告丙○○固為原告甲○○贅婿，然法定扶養順序係第六位，且未與
    原告甲○○同住，原告甲○○既有直系血親卑親屬可履行扶養義務，故不得向被
    告丙○○請求履行扶養義務。另原告甲○○並未證明其不能維持生活而無謀生能
    力，雖提出其所得資料清單，然僅能認定原告甲○○在該時期內無存款往來，不
    足為不能維持生活生活之認定，另原告甲○○之先位扶養義務人乙○○、陳素英
    、陳瑞麟、曾棋豐等人，雖或有債務之情形存在，然該等人均有工作能力及收入
    ，是對原告甲○○之扶養義務自不得豁免。且被告丙○○年已六十三歲，於九十
    一年三月二十四日，依乙○○之指示代其償還欠款一百四十五萬五千元，此有乙○○向他人借款所簽發之本票及償還證明可稽，又被告近日對紙廠經營不善，積
    欠農會債務而遭催討，此窘迫情形豈優於前述先位扶養義務人等人，故原告甲○○逕向被告丙○○請求履行扶養義務無理由。末按有關扶養方法，需經當事人協
    議，不能協議時，應由親屬會議定之，如未經當事人協議或親屬會議決定，而受
    扶養權利人逕向法院請求判決給付扶養費，其訴應屬欠缺權利保護要件，本件兩
    造就扶養方法未經協議，原告甲○○逕向法院請求判決被告丙○○給付扶養費，
    應係欠缺權利保護要件，其請求無理由。
三、原告乙○○主張其為勝豐紙器有限公司之負責人，而謂系爭廠房右側為其分管占
    有云云，惟勝豐紙器有限公司負責人固為原告乙○○，但該公司所在地為台中縣
    大里市○○街五十三號一樓，與系爭廠房地址為台中縣大里市四九八之二號不合
    。且該公司於八十七年一月八日始設立，與系爭廠房早於七十六、七年間所建之
    時間不符，足證原告乙○○所述不實。況另一被告丁○○亦供稱僅向原告租用機
    器，而其所使用之廠房係丙○○所有，並且原告乙○○曾以存證信函促被告丁○○繳付租金，被告丁○○曾以存證信函告知不再租用機器，請原告乙○○將機器
    取回，否則視為廢棄物處理，則原告乙○○在存證信函已表明僅租予被告丁○○
    之物為機器，並未有租用廠房之情形，若該廠房為原告乙○○所有，被告丁○○
    豈有再請原告乙○○取回機器之理，是該右側廠房並非原告乙○○所有甚明。再
    者，依舉證責任分配原則，應由原告乙○○就其有利之分管占有事實負舉證責任
    ，又原告乙○○既於起訴狀主張廠房為其所有，今又主張分管占有，兩者顯有矛
    盾應不足採。
四、原告乙○○以系爭系爭廠房及土地係其以標會或薪資出資建購云云，惟原告乙○○所提出之互助會紀錄僅能證明其有參加互助會之情形，與本件廠房之購建無涉
    ，且系爭廠房早於七十六、七年建造，觀之原告乙○○所提出之互助會大多於七
    十八年後始參加，且原告並非會首，又原告就所謂薪資出資購建，並無其他提出
    任何證據可憑，故其主張實不足採。再審視原告乙○○所提出支付款證明，僅為
    支票存根，均為其私自寫立之文字，僅為私文書，且其上之日期均係六十七年間
    之事，此與系爭廠房於七十六、七年間所建之時間不符，是被告丙○○予以否認
    。
參、證據：提出建物登記謄本一份、土地登記謄本一份、戶籍謄本二份、營業登記資
    料一份、太平郵局一七四號存證信函影本、台中愛國街郵局二三０號存證信函一
    份、本票影本二份、償還證明影本一份及支付命令影本一份為證。
丙、被告丁○○部分：
壹、聲明：
一、駁回原告之訴及假執行之聲請。
二、如受不利之判決，願供擔保請准免予假執行。
貳、陳述：當初是被告丁○○與別人合夥，乃承諾要支付原告乙○○三萬元而使用原
    告乙○○之機器，被告丙○○並沒有承諾。於八十九年五月起，至八十九年九月
    止，被告丁○○於每月在五日前就將三萬元交給原告乙○○，惟於八十九年九月
    以後，因為合夥人不再與被告丁○○合夥，故被告丁○○乃未再給付原告乙○○
    三萬元，並於八十九年九月底，向原告乙○○表示不再承租，請原告乙○○將機
    器拖走，被告丁○○計支付原告乙○○六個月租金，每個月三萬元，原告乙○○
    係丁○○之母親，被告丁○○方會給付每月三萬元予原告乙○○，廠房係丙○○
    所有，惟屋內之機器確為原告乙○○有，被告丁○○之紙器廠尚有經營，但是舊
    機器還沒有搬走，新機器就沒有辦法進來，所以被告丁○○方會繼續使用原告乙○○之機器來生產。惟被告丁○○自九十二年九月底以後，就開始沒有使用原告
    乙○○之機器，並於同年十月份，在外面租廠房生產，因被告丁○○在外面租廠
    房積欠他人一百多萬元，現無法再給付錢給原告乙○○，被告丁○○本來有計劃
    買機器來生產，但是原告乙○○之機器放在廠房內，以致被告丁○○需在外租廠
    房來使用，被告丁○○於八十九年十月份，就告知原告乙○○不再使用機器了。
參、證據：提出房屋租賃契約書一份、讓渡證書一份為證。
    理     由
甲、程序部分：按訴狀送達後，原告不得將原訴變更或追加他訴。但請求之基礎事實
    同一者、擴張或減縮應受判決事項之聲明者，不在此限；民事訴訟法第二百五十
    五條第一項第二款、第三款定有明文。本件原告乙○○於審理中就其對被告二人
    基於不當得利請求給付金額之遲延利息部分，予以減縮不為請求，核係基於同一
    基礎事實，為減縮應受判決事項之聲明，依首揭規定，自應准許之，併此敘明。
乙、實體部分：
壹、原告乙○○主張不當得利及侵權行為損害賠償請求權部分：
一、本件原告乙○○起訴主張：於八十九年四月間起，被告丁○○向原告乙○○租用
    坐落台中縣大里市○里路四九八之二號廠房，面積約一百五十坪（含機器設備）
    從事紙器製造業，每月租金三萬元，至八十九年十月起，即未給付原告租金，經
    兩造合意終止租約後，被告丁○○與丙○○仍占用原告乙○○之廠房，屯置紙器
    、物品，並使用原告乙○○所購置之機器設備，至九十二年五月三十日止，被告
    二人已使用三十二個月，以每月租金三萬元計，共獲不當得利九十六萬元，爰依
    侵權行為法則及民法第一百七十九條不當得利規定，請求被告二人給付原告乙○○九十六萬元。
二、被告丙○○則以：否認有占有使用告乙○○機器之事實，並辯稱：依被告丁○○
    之陳述及乙○○與丁○○之信函往來，占有使用原告陳林麗雲機器之人為丁○○
    ，與被告丙○○無關，且原告乙○○所主張坐落門牌台中縣大里市○里路四九八
    之二號廠房，該廠房坐落於台中縣大里市○里段地號一００三土地為被告丙○○
    所有，且土地上之鐵架廠房，係被告丙○○於七十六、七年間所建，附連於被告
    丙○○之住家（台中縣大里市○里路四九八之二號），應為被告丙○○所有，被
    告丙○○沒有原告乙○○主張之侵權行為及不當得利之情事等語置辯；被告丁○○則以：當初是被告丁○○與別人合夥，乃承諾要支付原告乙○○三萬元而使用
    原告乙○○之機器，被告丙○○並沒有承諾。於八十九年五月起，至八十九年九
    月止，被告丁○○於每月在五日前就將三萬元交給原告乙○○，惟於八十九年九
    月以後，因為合夥人不再與被告丁○○合夥，故被告丁○○乃未再給付原告乙○○三萬元，並於八十九年九月底，向原告乙○○表示不再承租，請原告乙○○將
    機器拖走，被告丁○○計支付原告乙○○六個月租金，每個月三萬元，原告乙○○係丁○○之母親，被告丁○○方會給付每月三萬元予原告乙○○，廠房係丙○○所有，惟屋內之機器確為原告乙○○有，被告丁○○之紙器廠尚有經營，但是
    舊機器還沒有搬走，新機器就沒有辦法進來，所以被告丁○○方會繼續使用原告
    乙○○之機器來生產。惟被告丁○○自九十二年九月底以後，就開始沒有使用原
    告乙○○之機器，並於同年十月份，在外面租廠房生產，因被告丁○○在外面租
    廠房積欠他人一百多萬元，現無法再給付錢給原告乙○○等語置辯。
三、按當事人主張有利於己之事實者，就其事實有舉證之責任，民事訴訟法第二百七
    十七條前段定有明文。本件原告乙○○主張被告丁○○曾於八十九年四月間，以
    每月三萬元之代價，向其承租坐落門牌號碼台中縣大里市○里路四九八之二號廠
    房及機器，後該賃契約經合意終止，惟終止後該廠房機器為被告二人占有使用生
    產等情，被告丁○○固自認曾向原告乙○○承租系爭機器使用，惟否認向原告承
    租廠房，辯稱廠房為被告丙○○所有，且於九十二年十月間，已不再使用機器，
    而被告丙○○否認有使用原告乙○○之機器等語。是原告乙○○就機器廠房為其
    所有，且由被告二人占有使用一節，自應舉證以資證明。經查：
（一）被告丁○○自承於八十九年四月間起，有向原告乙○○租用系爭置放在門牌號
      碼台中縣大里市○里路四九八之二號房屋內機器，且因原告乙○○為其母，乃
      於每月五日給付三萬元予原告乙○○，迄至八十九年九月間止，計支付六個月
      租金，其後被告丁○○向原告乙○○表示終止租約不再續租等事實，為原告不
      爭執，是原告主張被告丁○○以每月三萬元，向其承租使用系爭機器至八十九
      年九月份，而自八十九年十月份起，至九十二年五月止，權占有使用系爭機器
      一節，應屬可採。
（二）又原告主張系爭機器現為被告二人所使用，業據被告二人所否認，且原告就被
      告二人現有使用機器一節，未能舉證以資證明；況被告丁○○到庭僅自承，系
      爭機器均為其所使用，因舊機器還沒有搬走，新機器就沒有辦法進來，所以我
      才繼續用舊機器來生產，我從今年（九十二年）九月底以後，就開始沒有使用
      原告乙○○之機器，其在十月份就在外面租廠房生產等語，並提出房屋租賃契
      約書一份、讓渡證書各一份為證，且依被告丙○○所提附卷被告丁○○與原告
      乙○○二人往來之存證信函，原告乙○○於存證信函僅提及被告曾淵向其承租
      機器使用，而未給付租金，乃催告被告丁○○給付，而被告丁○○亦以存證信
      函告知不再租用機器，請原告乙○○將機器取回，否則視為廢棄物處理等情，
      顯見使用原告乙○○所有機器之人，確為被告丁○○，被告丙○○並未使用該
      機器設備，是原告乙○○主張被告丙○○有使用其機器廠房一節，自無可採。
（三）另被告丁○○向原告乙○○租賃之物為機器，未包括廠房一節，亦據被告丁○○到庭所陳明，且依前述存證信函，原告乙○○催告被告丁○○給付租金時亦
      提及承租機器一節，而未提及承租房屋一事，是原告乙○○固堅稱其有將廠房
      一併出租云云，尚屬有疑，況參諸卷附坐落於台中縣大里市○里段地號一００
      三土地之土地登記謄本及其上建號一三五五號建物（門牌號碼台中縣大里市○
      里路四九八之二號），其謄本所載土地及建物之所有權人為被告丙○○，原告
      乙○○主張該土地及建物均屬其有，而信託登記於被告丙○○名下云云，然依
      原告乙○○所提之勝豐紙器有限公司變更登記表一份，僅足證明原告乙○○曾
      為勝豐紙器有限公司之負責人，且公司設址於台中縣大里市○○街五三號一樓
      ，而原告乙○○參加民間互助會資料一份、支票存根資料一份、亦僅足證明原
      告乙○○有涉足互助會，且有支票之簽發，尚無法證明上開系爭土地、建物為
      其所購而信託登記於被告丙○○之名下，是原告乙○○就其主張信託登記之事
      實，既未能舉證以資證明，自難採信。按系爭建物既為被告丙○○所有，縱使
      丙○○確有占有使用，非屬無權使用，原告乙○○主張該建物為丙○○占有使
      中，而有不當得利之情事，自非可採。況系爭建物中所存放之機器，確為被告
      丁○○所占有使用，被告丙○○，並未占有使用，復如前述，是原告主張被告
      丙○○占有使用其所有之廠房及機器，對其有侵權及不當得利之情事，自無可
      採。
（四）基上，系爭原告乙○○主張其所有之系爭機器，原告乙○○既曾以每月三萬元
      租金出租予被告丁○○，迄八十九年九月份止，原告乙○○與被告丁○○終止
      租約後，被告丁○○仍繼續占有使用系爭機器，至九十二年九月份止，是原告
      主張被告丁○○自八十九年十月起至九十二年五月底，計三十二個月，確有無
      權占有使用原告乙○○機器之事實，應屬可採。
四、次按，無法律上之原因而受利益，致他人受損害者，應返還其利益，為同法第一
    百七十九條前段所明定。而無權占有使用他人機器收益，可能獲得相當於租金之
    利益，為社會通常之觀念。準此，本件被告丁○○無權占用原告乙○○所有之系
    爭機器受有利益，致原告乙○○受有損害，原告乙○○主張被告丁○○應返還無
    權占用機器所受相當於租金之不當得利，於法有據。又系爭機器本係原告乙○○
    以每月三萬元租金之代價，出租予被告丁○○使用，而被丁○○事後與原告乙○○終止租約後，復繼續無權占有使用之，被告丁○○無權占有使用系爭機器所受
    之利益，與承租系爭機器占有使用之利益相同，是原告乙○○主張被告丁○○無
    權占有用系爭機器，所受之利益為免除給付相當於每月三萬元租金之利益，應屬
    可採，是原告乙○○主張自八十九年十月一日起，迄九十二年五月三十一日止，
    被告丁○○無權占有使用原告機器，受有相當於九十六萬元（每月三萬元，三十
    二個月計九十六萬元）之利益，應返還原告乙○○，於法有據，應予准許；至於
    被告丙○○既未無權占有使用原告乙○○所指之廠房及機器，原告乙○○主張被
    告丙○○亦應返還不當得利，於法無據，應予駁回。
貳、原告甲○○主張扶養費部分：
一、原告甲○○起訴主張：被告丙○○為之贅婿，對其負有扶養義務，參酌行政院主
    計處所作台灣地區家庭收支調查報告，每人每月平均消費支出為一萬七千三百一
    十九元，是自八十九年十二月一日起算迄九十二年六月底，被告丙○○未支付原
    告甲○○之生活費計五十一萬九千五百七十元（17319元乘30個月=519570元），
    再者，被告丙○○自九十二年七月一日起，每月需給付原告甲○○一萬七千三百
    一十九元，至原告甲○○死亡止等語。
二、被告丙○○則以：否認對原告甲○○有扶養義務存在，並辯稱：原告甲○○育有
    二女（即乙○○與陳素英），該兩人現仍生存且有充分資力，可扶養原告，原告
    甲○○並與其女乙○○同居於台中縣太平市○○○路一五０號十三樓之一，且尚
    有同居家屬陳瑞麟（法定扶養順序第五位，成年有職業收入），被告丙○○固為
    原告贅婿，然法定扶養順序係第六位，且未與原告甲○○同住，原告既有直系血
    親卑親屬可履行扶養義務，故不得向被告請求履行扶養義務。且原告甲○○並未
    證明其不能維持生活而無謀生能力，另原告甲○○之先位扶養義務人乙○○、陳
    素英、陳瑞麟、曾棋豐等人，雖或有債務之情形存在，然該等人均有工作能力及
    收入，是對原告甲○○之扶養義務自不得豁免。況依法扶養方法之問題，需經當
    事人協議，不能協議時，應由親屬會議定之，如未經當事人協議或親屬會議決定
    ，而受扶養權利人逕向法院請求判決給付扶養費，其訴應屬欠缺權利保護要件，
    本件兩造就扶養方法未經協議，原告甲○○逕向法院請求判決被告丙○○給付扶
    養費，應係欠缺權利保護要件，其請求無理由等語置辯。
三、本件原告甲○○主張被告丙○○為其贅婿之事實，固為被告丙○○不爭執，並有
    戶籍謄本一份在卷可參，惟被告丙○○業已否認對原告甲○○有扶養義務，且辯
    稱：縱有扶養義務其亦非先位順序扶養義務人，原告甲○○向其請求扶養費無理
    由等語。按負扶養義務者有數人時，應依下列順序定其履行義務之人：一、直系
    血親卑親屬。二、直系血親尊親屬。三、家長。四、兄弟姊妹。五、家屬。六、
    子婦、女婿。七、夫妻之父母。同係直系尊親屬或直系卑親屬者，以親等近者為
    先。負扶養義務者有數人而其親等同一時，應各依其經濟能力，分擔義務。民法
    第一千一百一十五條定有明文。依上規定，負扶養義務者有數人時應依前開法定
    順序定應履行扶養義務之人，故有履行扶養義務在先之人存在時，即不得逕向履
    行扶養義務在後之人請求履行。是原告甲○○自應舉證明被告丙○○對其有扶養
    義務，且為最先位順序之扶養義務人。經查：
（一）夫妻之一方與他方之父母同居者，其相互間互負扶養義務，民法第一千一百一
      十四條第二款定有明文。依卷附原告甲○○之戶籍謄本所載，原告甲○○於八
      十六年九月二十六日，即與原乙○○一同遷出至台中縣中興東路一五０號十三
      樓之一，而未與被告丙○○同居。是依上開規定，被告丙○○自八十六年九月
      二十七日起，即未與原告甲○○同居，其與原告甲○○間，即無互負扶養之義
      務，是原告甲○○主張被告丙○○於八十九年十二月一日起至原告甲○○死亡
      之日止，對甲○○負有扶養義務，即無可採。
（二）又依卷附甲○○之戶口名簿所載原告甲○○現計有女兒乙○○、陳素英二人。
      且有直系血親卑親屬即成年外孫陳瑞麟（五十六年十一月十八日生）、丁○○
      （六十三年四月二十日生）、曾棋豐（六十四年七月八日生），被告丙○○顯
      非前順位扶養義務人，而原告就該等前順位扶養義務人確無法盡扶養義務之事
      實，未舉實證以資證明，是原告甲○○主張被告丙○○應對其負扶養義務而未
      盡，因而主張被告丙○○應給付其扶養費，自無可採。
（三）基上，被告丙○○對原告甲○○並無扶養義務，況縱使被告丙○○對原告甲○○依法有扶養義務，惟被告丙○○之前尚有先順位扶養義務人乙○○、陳素英
      陳瑞麟、曾棋豐、丁○○等人，原告甲○○未先請求該等先順位扶養義務人，
      履行扶養義務，率向被告丙○○主張履行扶養義務，於法亦有不合，是原告甲○○主張被告丙○○應對其給付扶養費，於法無據。本件被告丙○○對原告甲○○既不負有扶養之義務，原告甲○○主張其對被告丙○○有扶養費給付請求
      權，進而請求被告丙○○給付八十九年十二月一日至九十二年六月日止之扶養
      費五十一萬九千五百七十元及法定延利息力並請求被告丙○○自九十二年七月
      一日起，按月給付一萬七千三百一十九元至原告甲○○死亡之日止，於法無據
      ，為無理由，應予駁回。
參、綜上所述，原告乙○○得基於不當得利請求之法律關係，請求被告丁○○返還不
    當得利九十六萬元，是原告乙○○主張被告丁○○應給付其九十六萬元，於法有
    據，應予准許；至於被告丙○○既未無權占有使用原告乙○○所指之廠房及機器
    ，原告乙○○主張被告丙○○亦應返還不當得利九十六萬元，於法無據，應予駁
    回。另被告丙○○對原告甲○○既不負有扶養之義務，原告甲○○主張其對被告
    丙○○有扶養費給付請求權，進而請求被告丙○○給付八十九年十二月一日至九
    十二年六月日止之扶養費五十一萬九千五百七十元，及法定遲延利息，並請求被
    告丙○○自九十二年七月一日起，按月給付一萬七千三百一十九元至原告甲○○
    死亡之日止，於法無據，為無理由，應予駁回。
肆、本案事證已臻明確，兩造其餘攻擊防禦方法及舉證，於判決結果不生影響毋庸逐
    一論列，附此敘明。
伍、本件原告乙○○勝訴部分，原告乙○○及被告丁○○均陳明願供擔保請准宣告假
    執行，及免為假執行之宣告，核無不符，爰酌定相當擔保金額，併准許之，至於
    原告敗部分，其訴既經駁回，其假執行之聲請，失所附麗，應併予駁回。
丙、據上論結，本件原告之訴為一部無理由，一部無理由，爰依民事訴訟法第七十九
    條、八十五條第一項、第三百九十條第二項、第三百九十二條第二項、第三項，
    判決如主文。
中      華      民      國    九十二    年      十一    月    二十八    日
                                  臺灣臺中地方法院民事第三庭
~B法      官  王金洲
右為正本，係照原本作成。
如對本判決上訴，須於判決送達後廿日內向本院提出上訴狀（須附繕本）。
中      華      民      國    九十二    年      十一    月    二十八    日
~B法院書記官


司法院資訊處製作；財團法人民間司法改革基金會備份。
